臺灣臺北地方法院民事判決　　　　　　　　　　　　　九十三年度保險字第四二號
　　原　　　告　甲○○
　　被　　　告　泰安產物保險股份有限公司
　　法定代理人　丙○○
　　訴訟代理人　乙○○
右當事人間請求給付保險金事件，本院於中華民國九十三年六月三十日言詞辯論終結
，判決如下：
    主 　　 文
原告之訴及假執行之聲請均駁回。
訴訟費用由原告負擔。
    事實及理由
一原告起訴主張：伊妻徐月香及伊女胡慧慈於民國九十二年八月七日十二時許在新竹
  縣竹東鎮○○路○段二六五號二０一號車庫及房間內，因訴外人王金榜使用管理車
  號三Ｂ六八二號營業小客車不當，未熄火致徐月香及胡慧慈因一氧化碳中毒死亡，
  王金榜則重傷。依強制汽車責任保險法第十二條規定，該法所稱汽車交通事故係指
  因所有、使用或管理汽車所致受害人體傷、殘廢或死亡之事故，該法立法目的係為
  避免責任分割所可能衍生之紛爭，不論動態或靜態，凡汽車所致之事故均應受其保
  障。王金榜使用管理系爭汽車顯有不當，致伊之妻女死亡，而被告係上開汽車強制
  汽車責任保險之保險人，自應給付保險金，為此提起本件訴訟等情。並聲明：(一)被
  告應給付原告新台幣（下同）二百八十萬元及自起訴狀繕本送達翌日起至清償日止
  ，按週年利率百分之五計算之利息。(二)願供擔保請准宣告假執行。
二被告則以：本件受害人徐月香及胡慧慈係因一氧化碳中毒死亡，非因汽車交通事故
  所致，不屬於強制汽車責任保險之承保事故，故被告不須給付保險金等語，資為抗
  辯。並聲明：(一)如主文第一項所示。(二)如受不利判決，願供擔保請准宣告免為假執
  行。
三原告主張伊妻徐月香及伊女胡慧慈於上開時地因王金榜未將汽車熄火致一氧化碳中
  毒死亡，被告為系爭汽車強制汽車責任保險之保險人等事實，為被告所不爭執，並
  據其提出台灣新竹地方法院檢察署相驗屍體證明書、新竹警察局竹東分局竹東派出
  所事故證明書、原告
四原告另主張伊之妻女因王金榜使用管理系爭汽車不當致死亡，應屬強制汽車責任保
  險法所規定之汽車交通事故，被告自應給付保險金云云，被告則以前揭情詞置辯。
  是本件兩造爭執之點即在系爭事故是否屬強制汽車責任保險法所規定之保險事故？
  按強制汽車責任保險法第五條規定，因汽車交通事故致受害人體傷、殘廢或死亡者
  ，加害人不論有無過失，在相當於本法規定之保險金額範圍內，受害人均得請求保
  險賠償給付。而所謂汽車交通事故，依同法第十二條規定，係指因所有、使用或管
  理汽車所致受害人體傷、殘廢或死亡之事故。惟該條所指「所有、使用或管理汽車
  所致受害人體傷、殘廢或死亡之事故」，係指汽車於道路、停車場或其他供汽車通
  行之地方發生交通事故，致人體傷、殘廢或死亡而言，此觀強制汽車責任保險法施
  行細則第三條規定自明。經查，本件受害人係在汽車旅館內因王金榜未將汽車熄火
  致一氧化碳中毒死亡，非屬於道路、停車場或其他供汽車通行之地方因汽車所有、
  使用或管理汽車所致受害人體傷、殘廢或死亡之事故，核與上開規定不符，則原告
  主張本件事故係屬汽車交通事故，被告應給付強制汽車責任保險之保險金，尚無足
  取，被告辯稱系爭事故非屬汽車交通事故，被告不須理賠，洵屬有據。
五從而，原告本於保險契契約之法律關係請求被告給付保險金二百八十萬元及自起訴
  狀繕本送達翌日起算之法定遲延利息，即有未合，不應准許。原告之訴既經駁回，
  其假執行之聲請即失所依據，應併予駁回。
據上論結，原告之訴為有理由，依民事訴訟法第七十八條，判決如主文。
中　　　華　　　民　　　國　　九十三　　年　　　六　　　月　　三十  　　日
                                        民事第四庭法      官  劉又菁
右為正本係照原本作成
如對本判決上訴，須於判決送達後廿日內向本院提出上訴狀
中　　　華　　　民　　　國　　九十三　　年　　　六　　　月　　三十  　　日
                                                  法院書記官　楊勝欽
